【裁判字號】    90,易,773
【裁判日期】    900531
【裁判案由】    恐嚇
【裁判全文】
臺灣臺南地方法院刑事判決                            九十年度易字第七七三號
    公  訴  人  臺灣台南地方法院檢察署檢察官
    被      告  乙○○
右列被告因恐嚇案件，經檢察官提起公訴（八十九年度營偵字第一一五五號），本院
判決如左：
    主  文
乙○○以加害生命之事，恐嚇他人，致生危害於安全，處拘役參拾伍日，如易科罰金
，以參佰元折算壹日。緩刑貳年。
    事  實
一、乙○○與甲○○曾為同居男女朋友關係，二人分手後仍有糾紛，乙○○先於民國
    八十九年七月十九日晚上八時許，前往台南縣學甲鎮○○路七號甲○○住處以取
    回衣物為由欲進入屋內，而遭甲○○拒絕後，乙○○心有未甘，復於同年七月二
    十一日晚上，又在甲○○屋外喧鬧仍未受理會。嗣當晚十時許甲○○復在電話中
    質問乙○○上情，詎乙○○竟在電話中向甲○○辱罵並恫稱：早出來早死，晚出
    來晚死等語，使甲○○心生畏懼，致生危害於其之生命安全。
二、案由甲○○訴由台南縣警察局學甲分局報請台灣台南地方法院檢察署檢察官偵查
    起訴。
    理  由
一、訊據被告矢口否認上揭犯行，辯稱：其中有一部分電話聲音是伊的聲音，另其他
    部分並非伊之聲音，且在當時通話時在酒店內聲音很吵，聽不清楚雙方談話內容
    云云。惟查：右揭事實，業據告訴人甲○○於警訊及偵中指訴歷歷，且被告亦對
    其於案發當時與甲○○對話之電話錄音對象為其本人亦不否認，且已自承：錄音
    帶內容是我酒醉時才說那些話等語（參八十九年九月二十六日偵訊筆錄），復有
    電話錄音帶一卷可稽，而被害人甲○○亦因而心生畏懼，亦據陳明在卷。故被告
    所辯顯係畏罪卸責之詞，不足採信。本件事證明確，被告犯行堪以認定。
二、核被告以加害生命事，恐嚇他人，致生危害於安全，所為係犯刑法第三百零五條
    之罪。爰審酌被告犯罪之動機（為取回其衣物）、目的、手段、所造成危害之情
    節尚非嚴重及犯罪後態度等其他一切情狀，爰量處如主文所示之拘役，並諭知易
    科罰金之折算標準。又被告未有犯罪前科，此有台灣高等法院被告全國前案紀錄
    表可案，其經本次偵審教訓後，信無再犯之虞，本院認所宣告之拘役以暫不執行
    為適當，爰並予宣告緩刑二年以啟自新。
據上論斷，應依刑事訴訟法第二百九十九條第一項前段，刑法第三百零五條、第四十
一條第一項前段、刑法第七十四條第一款，罰金罰鍰提高標準條例第一條前段、第二
條，判決如主文。
本案經檢察官陳明進到庭執行職務。
中    華    民    國      九十      年      五        月      三十一    日
                              臺灣臺南地方法院刑事第三庭
                                      法  官  李 政 庭
右正本證明與原本無異
如不服本判決應於送達後十日內向本院提出上訴狀
                                      書記官  李 春 法
中    華    民    國      九十      年      五        月      三十一    日
附錄本案論罪科刑法條全文：
刑法第三百零五條：以加害生命、身體、自由、名譽、財產之事，恐嚇他人，致生危
                  害於安全者，處二年以下有期徒刑、拘役或三百元以下罰金。


司法院資訊處製作；財團法人民間司法改革基金會備份。
